【裁判字號】    95,易,525
【裁判日期】    951207
【裁判案由】    賭博
【裁判全文】
臺灣新竹地方法院宣示判決筆錄           95年度易字第525號
公  訴  人  臺灣新竹地方法院檢察署檢察官
被      告  乙○○
            丙○○
            甲○○
共      同
選任辯護人  魏早炳律師
            陳恩民律師
            魏翠亭律師
上列被告等因賭博案件，經檢察官提起公訴（95年度偵字第2022
號）後，聲請改依協商程序而為判決，本院於中華民國九十五年
十二月七日下午四時在本院刑事第十法庭宣示判決，出席職員如
下：
法官起立朗讀判決主文、犯罪事實要旨、處罰條文、附記事項，
及告以上訴限制、期間並提出上訴狀之法院，且諭知記載其內容
：
一、主  文：
    乙○○、丙○○、甲○○共同連續意圖營利，聚眾賭博，累
    犯，各處有期徒刑陸月，如易科罰金，均以銀元佰元即新
    臺幣玖佰元折算壹日，扣案如附表所示之物均沒收。
二、犯罪事實要旨：
    乙○○、丙○○、甲○○三人前曾於民國八十九年十一月間
    起至九十一年二月五日止，因共同經營六合彩之賭博案件，
    經本院以九十一年度易字第三七七號判決各判處有期徒刑五
    月確定在案，丙○○、甲○○二人於九十一年十月二十八日
    、乙○○則於九十一年十一月五日，均以易科罰金執行完畢
    。詎乙○○、丙○○、甲○○三人仍不知悔改，乙○○復另
    行起意，自九十五年一月下旬某日起至同年三月三十日止，
    與丙○○、甲○○、鄭英炳、吳美玉、吳佳芸、吳嘉芬（後
    述四人所涉賭博部分，另經檢察官為緩起訴處分）等人共同
    基於意圖營利聚眾賭博之概括犯意聯絡，由乙○○承租位於
    新竹市○○路十五號六樓之處所作為賭博場所，並提供傳真
    機十二、計算機十八台及電話線路等，作為收發傳真簽賭單
    、整理簽賭資料及計算賭金之工具，且以月薪新臺幣（下同
    ）一萬五元，分別僱用丙○○、甲○○、鄭英炳、吳美玉、
    吳佳芸、吳嘉芬等六人，在上址從事接聽賭客之簽賭電話、
    整理及統計簽賭傳真單據等工作。其賭博方式為賭客依二星
    、三星方式電話、傳真下注後，核對香港地區六合彩及臺灣
    大樂透於每週星期二、四、六之開獎號碼，下注二星者，每
    注七十三元（簽中者，賭客可得五千七百元）；三星者，每
    注六十三元（簽中者，賭客可得五萬七千元），與不特定之
    賭客對賭，以經營「六合彩」及「樂透彩」賭博。嗣於九十
    五年三月三十日（星期四）晚上七時十分許，為警持搜索票
    搜索上址，當場扣得乙○○所有如附表所示、用以簽賭之傳
    真機十二臺、計算機十八臺、行動電話一支、電話簿六十本
    、六合彩手冊一本、簽單一千一百張、帳單一百八十張、六
    合彩簽單空白簽單四本、六合彩簽單八本、記事本一本及賭
    資二十萬元等物，始得悉上情。案經新竹市警察局第一分局
    報告臺灣新竹地方法院檢察署檢察官偵查起訴。
三、處罰條文：
（一）刑法第二百六十六條第一項之賭博罪（檢察官漏未起訴，
      已經本院當庭諭知）；
（二）刑法第二百六十八條前段之意圖營利，供給賭博場所罪（
      檢察官漏未起訴，已經本院當庭諭知）；
（三）刑法第二百六十八條後段之意圖營利，聚眾賭博罪。
四、附記事項：
（一）被告乙○○應分別向「財團法人創世社會福利基金會」、
      「財團法人新竹市私立天主教仁愛啟智中心」各捐款新臺
      幣拾萬元，而被告乙○○已於九十五年十一月二十八日分
      別匯款至上開二個專戶（有台新國際商業銀行國內匯款回
      條二紙在卷可憑）。
（二）被告丙○○應向「財團法人臺灣省天主教會新竹教區」捐
      款新臺幣伍萬元，而被告丙○○已於九十五年十一月二十
      八日匯款至上開專戶（有台北富邦銀行存摺類存款存入存
      根一紙在卷可憑）。
（三）被告甲○○應向「財團法人喜憨兒社會福利基金會附設新
      竹縣私立喜憨兒中心」捐款新臺幣伍萬元，而被告甲○○
      已於九十五年十一月二十九日匯款至上開專戶（有台新國
      際商業銀行國內匯款回條一紙在卷可憑）。
五、本件判決除有刑事訴訟法第四百五十四條之四第一項所定之
    ：(一)於本訊問程序終結前，被告撤銷協商合意或檢察官撤回
    協商聲請者；(二)被告協商之意思非出於自由意志者；(四)被告
    所犯之罪非第四百五十五條之二第一項所定得以協商判決者
    ；(六)被告有其他較重之裁判上一罪之犯罪事實者；(七)法院認
    應諭知免刑或免訴、不受理者情形之一，及違反同條第二項
    「法院應於協商合意範圍內為判決；法院為協商判決所科之
    刑，以宣告緩刑或二年以下有期徒刑、拘役或罰金為限」之
    規定者外，檢察官及被告均不得上訴。
六、如有前項得上訴之情形，得自收受宣示判決筆錄送達之日起
    十日內，向本院提出上訴書狀，上訴於第二審法院。
中    華    民    國    95    年    12    月    7     日
                刑事第六庭  書  記  官  柯雅菱
                            審判長法官  遲中慧
以上筆錄正本係照原本作成。
中    華    民    國    95    年    12    月    7     日
                            書  記  官  柯雅菱
附錄本案論罪科刑法條全文：
中華民國刑法第266條
I  在公共場所或公眾得出入之場所賭博財物者，處一千元以下
    罰金。但以供人暫時娛樂之物為賭者，不在此限。
II  當場賭博之器具與在賭檯或兌換籌碼處之財物，不問屬於犯
    人與否，沒收之。
中華民國刑法第268條
意圖營利，供給賭博場所或聚眾賭博者，處三年以下有期徒刑，
得併科三千元以下罰金。
附  表：
傳真機拾貳臺、計算機拾捌臺、行動電話壹支、電話簿陸拾本、
六合彩手冊壹本、簽單壹仟壹佰張、帳單壹佰捌拾張、六合彩簽
單空白簽單肆本、六合彩簽單捌本、記事本壹本及賭資新臺幣貳
拾萬元。


司法院資訊處製作；財團法人民間司法改革基金會備份。
